【裁判字號】    89,訴,746
【裁判日期】    890810
【裁判案由】    偽造有價證券等
【裁判全文】
臺灣臺南地方法院刑事判決                          八十九年度訴字第七四六號
    公  訴  人  台灣台南地方法院檢察署檢察官
    被      告  丙○
    指定辯護人  本院公設辯護人  甲○○
右列被告因偽造有價證券等案件，經檢察官提起公訴（八十九年度偵緝字第二一三號
），本院判決如左：
    主  文
丙○意圖供行使之用，而偽造有價證券，處有期徒刑參年拾月。
偽造之票號ＡＰ0000000號支票壹張沒收。
    事  實
一、丙○係設在台南市○○路四二一號「統慶汽車美容」之負責人，於民國八十八年
    五月十三日，在前開汽車美容店內，為客戶乙○○洗車時，竟意圖為自己不法之
    所有，趁車主乙○○不在之際，竊取乙○○放置在車內之兩張業已蓋妥發票人「
    連景企業有限公司」及負責人「乙○○」印鑑章之台灣中小企業銀行東台南分行
    支票。嗣為支付與吳芳吉合夥開店之資金，明知並未取得發票人之授權，竟意圖
    供行使之用，而以前開竊得之支票其中一張票號ＡＰ0000000號支票，偽
    造面額新台幣（下同）十六萬五千元，並填載發票日為八十八年九月三日後，將
    該支票交付與不知情之吳芳吉，再由吳芳吉另交付與亦不知情之林清雄予以提示
    ，因遭掛失止付而退票，始為警循線查悉上情。
二、案經台南市警察局第三分局報請台灣台南地方法院檢察署檢察官偵查起訴。
    理  由
一、訊據被告丙○固坦承有偽造上開支票之事實，惟矢口否認有竊取支票之犯行，辯
    稱：因工作的關係一定會動到客戶的東西，是李書欽整理場地時發現支票的，他
    直接交給我，只有一張支票云云。經查，被告於偵查中供稱「我汽車都把腳踏板
    拿出來丟在地上，他把車開走，我們在清洗地面時發現這二張支票，我將他保管
    也沒有辦法聯絡到他人」等語，從被告於偵查中所言可知支票應是被告發現者，
    且確是發現兩張無誤，被告所辯是案外人李書欽發現，且僅發現乙張支票云云，
    所辯前後不一，顯不足採信。且被告竟無法提供其所僱用之員工李書欽的任何資
    料以供本院調查，豈非有違常理！又汽車腳踏板既是車主乙○○所有，被告焉可
    能將其丟在地上，繼由車主乙○○將車開走？足徵被告所辯難予採信，系爭支票
    應確是被告所竊無疑。本件復經被害人乙○○指訴在卷，並有證人吳芳吉、林清
    雄於警訊時所為證言可參，且有上述支票影本、票據掛失止付通知書影本各一份
    附卷可資佐證，職是，本件事證已臻明確，被告犯行應堪認定。
二、核被告丙○所為，應係犯刑法第三百二十條第一項之竊盜罪及同法第二百零一條
    第一項之偽造有價證券罪。而被告丙○行使偽造有價證券之輕行為，應為偽造之
    重行為所吸收，不另論罪。又被告所犯竊盜與偽造有價證券罪之間有方法與結果
    之牽連關係，為牽連犯，應依刑法第五十五條後段規定予以從一重依偽造有價證
    券罪論處。爰審酌被告犯罪之動機、目的、手段、所生危害及犯罪後之態度等一
    切情狀，量處如主文所示之刑，以資懲儆。另被告丙○偽造之前開票號ＡＰ00
    00000號支票一張係有價證券，併依刑法第二百零五條宣告沒收之。
三、據上論斷，應依刑事訴訟法第二百九十九條第一項前段，刑法第二百零一條第一
    項、第三百二十條第一項、第五十五條、第二百零五條，罰金罰鍰提高標準條例
    第一條前段，判決如主文。
本案經檢察官陳昆廷到庭執行職務
中    華    民    國      八十九    年      八      月        十        日
                                  臺灣臺南地方法院刑事第一庭
                                      法  官  彭  喜  有
右正本證明與原本無異。
如不服本判決，應於判決送達後十日內，向本院提出上訴狀。
                                      書記官  楊  育  民
中    華    民    國      八十九    年      八      月        十        日
附錄本案論罪科刑法條全文
刑法第二百零一條第一項：
  意圖供行使之用，而偽造、變造公債票、公司股票或其他有價證券者，處三年以上
  十年以下有期徒刑，得併科三千元以下罰金。
刑法第三百二十條第一項：
  意圖為自己或第三人不法之所有，而竊取他人之動產者，為竊盜罪，處五年以下有
  期徒刑、拘役或五百元以下罰金。


司法院資訊處製作；財團法人民間司法改革基金會備份。
